臺灣高雄地方法院交通事件裁定　　　　100年度交聲字第600號
原處分機關　交通部公路總局高雄區監理所
代　表　人　劉育麟
受處分人即
異　議　人　林啟瑞
上列受處分人因違反道路交通管理處罰條例案件，對於交通部公
路總局高雄區監理所民國100 年3 月7 日所為之高監營裁字第裁
80-B00000000號裁決聲明異議，本院裁定如下：
    主  文
異議駁回。
    理  由
一、原處分意旨略以：受處分人即異議人林啟瑞（下稱異議人）
    駕駛車牌號碼為362-MK號營業小客車（下稱前揭小客車），
    於民國100 年1 月26日上午11時10分許，沿高雄市○○區○
    ○街由北往南行駛，行經有燈光號誌管制之立志街與體育路
    交岔路口（下稱前開路口）時，竟闖紅燈跨越立志街所繪設
    之停止線往南行駛，為在前開路口執行交通違規取締勤務之
    員警當場攔停，以異議人行經有燈光號誌管制之交岔路口闖
    紅燈之違規行為，對異議人當場製單舉發。原處分機關認警
    方舉發無誤，遂於100 年3 月7 日依道路交通管理處罰條例
    第53條第1 項規定裁處異議人罰鍰新臺幣（下同）2,700 元
    ，並記違規點數3 點（原處分漏未援引同條例第63條第1項
    第3 款）。
二、異議人聲明異議意旨略以：當時伊駕駛前揭小客車行經前開
    路口，員警叫我下車，硬說我闖紅燈，可是我看後面是綠燈
    ，警員硬說是紅燈，伊無闖紅燈之行為，爰聲明異議請求撤
    銷原處分。
三、按汽車駕駛人，行經有燈光號誌管制之交岔路口闖紅燈者，
    處1,800 元以上5,400 元以下罰鍰，並記違規點數3 點，道
    路交通管理處罰條例第53條第1 項、第63條第1 項第3 款分
    別定有明文。本條之立法意旨，係指汽車行駛至交岔路口，
    面對圓形紅燈表示禁止通行，不得超越停止線或進入路口，
    而竟進入者，即屬闖紅燈。因車輛面對紅燈時，應禁止通行
    不得超越停止線或進入路口，係此時之道路通行權，屬於行
    人及他方向之車輛所有，有便利行旅及促進交通安全之目的
    。
四、經查：本異議人駕駛前揭小客車，於100 年1 月26日上午11
    時10分，沿高雄市○○區○○街由北往南行駛，行經有燈光
    號誌管制之前開路口時，闖紅燈跨越立志街所繪設之停止線
    往南行駛，為在前開路口執行交通違規取締勤務之員警當場
    攔停舉發等情，業據證人即現場舉發員警曾耀正本院審理時
    證稱：當時我們正在舉發1 位民眾，民眾說為何沒有取締闖
    紅燈的計程車，我就看到1 輛計程車闖紅燈慢慢行駛過來，
    當時燈號是紅燈，我們就攔住他，他沒有立刻停下來，直到
    下一個路口他才停下來，停下來後，我就跟他說闖紅燈，查
    驗他的身分證、駕照及行照，我當時有問他為何沒有立刻停
    下車來，他說他在回無線電話，所以沒有看到等語( 本院卷
    第28頁) ，而本件查獲經過業經員警錄影存證，經本院勘驗
    錄影內容為：「
    00：00員警在取締1 名婦女。
    01：20員警大喊停車，隨後見異議人所駕駛362-MK傑誠合作
          社之計程車經過，但未馬上停車，異議人大約停在員
          警前方10公尺處。
    01：59鏡頭照向前一路口之紅綠燈，此時該路口之紅綠燈為
          紅燈。員警：你有沒有帶行照、駕照?
    02：10員警：你闖紅燈過來，你不能這樣!
    02：19員警：有紅燈你還闖過來! 駕照？有紅燈你還闖過來
          喔!
    02：30( 此時鏡頭照到異議人身影) ，異議人：歹勢啦! 我
          就慢慢的開過來。員警：慢慢開也不能闖紅燈。
    02：54員警：你把車熄火，行照、駕照我看一下( 此時員警
          走向原取締之女子方向)
    03：50(此時異議人走向員警，將駕照、行照交給員警)
          員警：大家都在停紅燈，只有你，還是汽車，這麼大
          台衝過來。
          異議人：我慢慢開，我在跟小姐回電話。
          員警：你在回電話?還敢講!
          異議人：用無線電啦!
          員警：你這樣沒在看路嗎? 我剛剛要把你攔下來，你
          一直在講話。
          異議人：就是在回電話啊!」
    ，證人曾耀正本院審理證稱：上開錄影中執行交通違規勤務
    取締之員警即為其本人無訛等語( 本院卷第28頁) ，核上開
    勘驗錄影光碟內容與證人曾耀正本院審理所證查獲經過情形
    相符，堪認所證內容，信而有徵。而異議人於本院勘驗錄影
    光碟後，仍辯稱：我沒有闖紅燈，錄影雖錄到紅燈畫面，但
    當時已經超過50幾秒云云，惟觀以上勘驗內容，員警於錄影
    時間1 分20秒攔停異議人，於1 分59秒時照向該路口紅綠燈
    ，此時該路口紅綠燈為紅燈，兩者間隔時間約39秒，而非異
    議人所辯50幾秒，且一般人行車間，若未闖紅燈，卻遭員警
    指為闖紅燈，均會感到甚為氣憤，甚至認為遭到誣陷，而心
    生不滿，並據理力爭，然從以上勘驗內容可知，員警於前揭
    路口攔停異議人所駕前開小客車，並舉發異議人闖紅燈時，
    異議人並未當場向員警表示自己沒有闖紅燈，而係以「歹勢
    啦! 我就慢慢的開過來」、「我慢慢開，我在跟小姐回電話
    」等語應對，異議人態度平和，非但沒有否認闖紅燈，甚至
    向員警道歉並解釋其闖紅燈之原因，從異議人遭查獲時之反
    應態度，堪認員警舉發異議人闖紅燈，應確有其事，而非誤
    認陷害。異議人遭舉發當時未否認闖紅燈之事實，於原處分
    機關裁罰後，始否認闖紅燈，衡情，已難認其所辯為真。是
    異議人駕駛前揭小客車，於100 年1 月26日上午11時10分，
    在有燈光號誌管制之前開路口闖紅燈之事實，已堪認定。
五、異議人既有於前揭時、地，駕駛前揭小客車行經有燈光號誌
    管制之交岔路口闖紅燈之交通違規行為，是原處分機關因而
    依道路交通管理處罰條例第53條第1 項、第63條第1 項第3
    款及違反道路交通管理事件統一裁罰基準及處理細則所訂之
    違反道路交通管理事件統一裁罰基準表之規定，裁處異議人
    罰鍰2,700 元，並記違規點數3 點，並無違誤，本件異議無
    理由，應予駁回。
據上論斷，應依道路交通事件處理辦法第18條，裁定如主文。
中    華    民    國  100     年    8     月    8    日

                    交通法庭    法  官  陳俊宏
以上正本證明與原本無異。
如不服本裁定應於送達後5日內向本院提出抗告狀。
中    華    民    國   100    年    8     月    8    日
                                書記官  胡美儀